# 资产减值问题

提问人：a64671 时间：2022-03-15 17:51:57
公司 2019 年新建的电解锌车间，因为市场行情变化，利润大幅下滑，现在已经处于闲置状态，未来可能考虑技改或者外包给其他公司使用。对于这部分资产，想问下资产减值应该如何估计？
我的想法是获取企业未来生产计划，再结合商品售价情况测算可收回金额。但是实际操作起来比较困难，一是企业没有资产全生命周期的产销计划，二是未来商品售价也难以预测。我觉得这两个问题对于大多数需要计算减值的情况下都会碰到吧，想问下大家一般如何进行处理？

回答人：chenyiwei
根据资产减值准则第十一条：预计资产未来现金流量时，企业管理层应当在合理和有依据的基础上对资产剩余使用寿命内整个经济状况进行最佳估计。
预计资产的未来现金流量，应当以经企业管理层批准的最近财务预算或者预测数据，以及该预算或者预测期之后年份稳定的或者递减的增长率为基础。企业管理层如能证明递增的增长率是合理的，可以以递增的增长率为基础。
建立在预算或者预测基础上的预计现金流量最多涵盖 5 年，企业管理层如能证明更长的期间是合理的，可以涵盖更长的期间。
在对预算或者预测期之后年份的现金流量进行预计时，所使用的增长率除了企业能够证明更高的增长率是合理的之外，不应当超过企业经营的产品、市场、所处的行业或者所在国家或者地区的长期平均增长率，或者该资产所处市场的长期平均增长率。
因此，并不需要“资产全生命周期的产销计划”，而是基于当前可获得的信息，对可预见的未来（最多 5 年）进行预测，后续按不高于长期平均增长率预计。具体建议咨询评估专业人士。
如果已有较明确的技改规划，则应将技改支出纳入考虑，同时未来现金流预测也应考虑技改的影响。但根据资产减值准则第十二条：“预计资产的未来现金流量，应当以资产的当前状况为基础，不应当包括与将来可能会发生的、尚未作出承诺的重组事项或者与资产改良有关的预计未来现金流量。”
如果打算出租的，则在有较明确的出租意向的情况下才予以考虑。